臺灣士林地方法院交通事件裁定　　　　99年度交聲更字第26號
原處分機關　臺北市交通事件裁決所
異　議　人
即受處分人　陳澤民
上列異議人即受處分人因違反道路交通管理處罰條例案件，對於
臺北市交通事件裁決所於民國99年3 月16日所為之處分（原處分
案號：北市裁罰字第裁22-AEY347943號）聲明異議，本院先於99
年8 月31日裁定駁回（99年度交聲字第414 號），再經臺灣高等
法院於99年11月26日裁定發回本院（99年度交抗字第1909號），
本院裁定如下：
    主  文
異議駁回。
    理  由
一、異議意旨略以：(一)本件異議人陳澤民並未拒絕酒測，亦未消
    極不配合酒測，更未於酒測時以舌頭抵住吹嘴，自無任合違
    反道路交通管理處罰條例第35條第4 項之行為。異議人前於
    民國99年1 月18日22時許駕駛車號5C-7589 號自小客車，於
    臺北市○○區○○街2 段408 號前受執勤員警攔停稽查，依
    員警解說之酒測方式，積極配合進行吹測數次，惟執行員警
    以該儀器未能測出酒精反應，即認定異議人係以舌頭抵住吹
    嘴為實際吹氣為由裁罰異議人。(二)異議人當日完全依照執行
    員警之解說方式，多次進行吹測，並未有任何以舌頭抵住吹
    嘴之行為。至於當時酒測結果究係無法判讀異議人身上之酒
    精濃度，抑或檢測值為零，因執行員警並未將酒測結果資料
    提示予異議人，異議人仍不得而知。惟無論如何，倘該日酒
    測資料為無法判讀，恐為該儀器本身靈敏度之問題，尚難歸
    咎於異議人；倘異議人當時檢測結果數值為零，仍以異議人
    消極作為不配合實施酒精測試（拒絕接受檢測）為由，逕依
    違反道路交通管理處罰條例第35條第4 項規定舉發，亦恐係
    執勤員警為求績效所致。況該日臨檢過程中，異議人一再依
    照員警之解說多次為長達數秒之吐氣，積極配合進行檢測，
    絕無任合以舌頭抵住吹嘴之行為。且異議人當時態度良好，
    積極配合員警要求，除無消極作為不配合實施酒精測試外，
    更懇切詢問員警倘有其他任合可對異議人檢測之方式，異議
    人定當配合。(三)道路交通管理處罰條例第35條第1 項、第4
    項規定，拒絕酒精濃度測試者，處罰較測試後超過規定標準
    ，更為嚴厲，考其立法目的係不使拒絕酒精濃度測試檢定之
    駕駛人反而會得寬典，否則無異鼓勵駕駛人拒絕接受測試。
    因此，警員執行攔檢進行酒精濃度測試時，應盡告知義務，
    使駕駛人充分知悉拒絕酒精濃度測試檢定之法律效果，遠較
    酒精濃度超過規定標準嚴厲，進而勸導進行酒精濃度測試之
    檢定。(四)又「三、汽車駕駛人拒絕酒精濃度測試（一）酒後
    駕車為肇事：1 表明身份，告知事由：... 。2 指導、勸導
    與警告：警察應請其配合實施測試檢定，並向其說明實施酒
    精濃度測試檢定之程序，倘該汽車駕駛人拒絕接受酒精濃度
    測試檢定，應運用技巧溝通、勸導或警告將依據道路交通管
    理處罰條例第35條第4 項規定，處新臺幣60,000元罰鍰、當
    場移置保管車輛及吊銷其駕駛執照，且3 年內不得考領。」
    ，此為警察人員對酒後駕車當事人實施強制作為應注意事項
    第三點定有明文。足見內政部警政署要求執行取締酒駕勤務
    之警員，於汽車駕駛人拒絕酒測之處理上，應先告知拒絕酒
    測之所有規定，並於受測人仍拒絕接受檢測時，使得依道路
    交通管理處罰條例第35條第4 項規定製單舉發，俾使駕駛人
    明瞭拒絕接受酒精濃度測試之罰則及後果。(五)惟查該日執勤
    員警僅一再告稱無法測得結果，將開單舉發，然而並未告知
    異議人拒測將處以60,000元罰鍰、當場移置保管車輛及吊銷
    其駕駛執照，且3 年內不得考領之拒測處罰結果，此亦僅需
    勘驗該日臨檢過程之錄影光碟，即可還原事實真相。因此
    本件執勤員警於開立舉發單之前，既未向異議人善盡告知義
    務，為將全部處罰效果告知異議人，則本件員警所為之舉發
    顯與上開道路交通管理處罰條例第35條第1 項及第4 項之立
    法精神，以及內政部警政署所訂之「警察人員對酒後駕車當
    事人實施強制作為應注意事項」之執行要領規定顯相違背，
    而存有重大瑕疵，則本件裁決亦難認允當。
二、原處分意旨略以：異議人即受處分人陳澤民駕駛車號5C-758
    9 號自用一般小客車，於99年1 月18日22時51分許，行經臺
    北市○○街○ 段408 號前，為警攔停舉發「拒絕接受酒精濃
    度測試之檢定」之違規，爰依道路交通管理處罰條例第35條
    第4 項規定，處罰鍰新臺幣（下同）60,000元整，吊銷駕駛
    執照，並依同條例第67條第2 項規定，3 年內不得考領駕駛
    執照。
三、汽車駕駛人，駕駛汽車拒絕接受酒精濃度測試之檢定者，處
    新臺幣60,000元罰鍰，並當場移置保管該汽車及吊銷該駕駛
    執照；又汽車駕駛人，曾依第35條第4 項前段之規定吊銷駕
    駛執照者，3 年內不得考領駕駛執照，道路交通管理處罰條
    例第35條第4 項前段、第67條第2 項分別定有明文。又汽車
    駕駛人有無「拒絕接受酒精濃度測試檢定」，並不以駕駛人
    有無親口表明拒絕接受測試為唯一準據，如其雖未明示拒絕
    測試，卻刻意消極推諉拖延接受測試之時間，期使體內酒精
    濃度得因時間經過而代謝降低，進而規避酒精濃度超過規定
    標準而駕車之處罰，亦應屬之；若非如此，不僅影響警方公
    權力之行使，更使取締酒醉駕車之執法產生公平性之質疑；
    況依道路交通管理處罰條例第35條第4 項之文義解釋，亦無
    將駕駛人消極推諉拖延接受酒精濃度測試檢定情況排除在外
    之意。因此，只要駕駛人有「拒絕接受酒精濃度測試檢定」
    之實質作為，無論係積極明示不接受酒精濃度測試檢定，抑
    或消極推諉拖延接受酒精濃度測試檢定之時間，均有上開罰
    則之適用，合先敘明。
四、本件臺灣高等法院發回意旨略以：(一)原審勘驗本件取締過程
    之光碟，勘驗結果顯示於12處時間抗告人（即本件異議人）
    有對酒測儀器為吹氣行為，證人即員警許木春於原審則證稱
    請受處分人吹3 次，均有紀錄等語，究竟抗告人當時歷次測
    試有無吹氣進入酒測儀器？若有何以卷內僅有案號72至74
    測試結果（原審卷第65頁），未見其餘測試列印結果？(二)本
    件警員於99年1 月18日持器號為020223/075533 酒測儀器（
    見原審卷第65頁，下稱A 酒測儀器）對抗告人施測，而證人
    警員許木春於原審中攜帶器號為020064/073926 酒測儀器（
    見原審卷第66頁，下稱B 酒測儀器）到庭，二者顯非同一器
    具，則A 酒測儀器於99年1 月18日是否可正常運作，卷內未
    見檢定合格證書佐證；是原裁定雖以依證人警員許木春所提
    出之99年1 月18日前後二日之測試結果均無故障及送修情事
    ，而認該測試器可正常運作，惟依卷附之經濟部標準檢驗局
    呼氣酒精測試器檢定合格證書之記載事項記載（見原審卷第
    66頁），警員持以使用之酒測儀器皆定有自檢定合格時起之
    有效使用期限外，尚有使用次數之限制，是以該測試器雖無
    故障及送修之紀錄，惟其使用年限是否屆至、次數已否超過
    ，有再加以查證之必要。(三)卷附警員所提出之抗告人當時所
    測試之3 紙測試紙（見原審卷第65頁），其中案號72至74
    紙上皆無顯示歸零值，另就測定結果而言，一為「」( 空白
    ) ，一為「NO SAMPLE 」，一為「拒測」，則設若依證人警
    員許木春所述，本件抗告人之吹氣結果皆為測試失敗，則何
    以出現上開各項不同之測定顯示結果？又如案號74測試紙所
    顯示之「拒測」字樣，究係人為操作，抑或機器依測試者實
    際之吹氣情況顯示之？綜合上述，就上開事項仍有詳查之必
    要。
五、經查：
  (一)訊據證人即本件舉發員警許木春於原審法官於99年8 月18日
    訊問時具結證稱：本件為伊所舉發，舉發詳情如伊提供之當
    天錄影光碟內容，非常清楚，當時情形距今已久，伊有請異
    議人施行酒測，異議人沒有吐氣吐在酒測儀器上，用舌頭抵
    住吹嘴，假裝以口含在酒測儀器上，沒有把氣吐進去，因為
    酒測器旁邊有感應，有氣吐進去就會顯示「+ 」號，當時伊
    請異議人吹。伊只記得異議人當時是很消極的抵制接受酒測
    ，伊認為異議人是要拖延酒測的時間，從第一次到最後一次
    時間間隔很長等語明確【99年度交聲字第414 號卷（下稱原
    審卷）第50背面、51頁參照】；於本院調查時證稱：異議人
    沒有把氣吹出去吐至酒測儀器中，就是一直含著，最後伊於
    12次測試中列印三次（張）酒測結果單出來，因為規定三次
    不吹氣才能舉發拒測等語明確（本院交聲更卷第11頁參照）
    。而有關員警提出其實施酒測當時之錄影光碟，經原審
    法官依職權勘驗，就與拒測事實有關之部分，勘驗結果如下
    ，有原審製作之勘驗筆錄一份在卷足憑（原審卷第52背面至
    62頁參照）：
「1.檔案名稱為「00000000」部分：
    異議人於影片開始時詞語不順、表達能力欠佳坦承確實有
      酒後駕車之違規，說：「沒有啦，有喝酒，有喝酒我們要
      先講，有、有喝酒、有喝酒，但是我跟你說啦他說都要跟
      你們說啦、有啦」（原審卷第52頁背面參照）。
    經執勤員警告知：「就像吹氣球一樣，你把氣吹進去，這
      邊會有感應，吹到他逼一聲」後，於畫面22時25分30秒，
      異議人進行第一次酒測，惟僅吹氣1 秒即迅速張開嘴巴離
      開吹嘴（此為異議人第1 次嘴部碰觸酒測儀器，原審卷第
      53頁參照）。
    於畫面22時26分14秒起，經執勤員警告知：「你氣沒有吹
      進去歐，你這樣吹三次我們要讓你拒測，好不好」，異議
      人即一直迄約22時33分02秒止均以要求上廁所為由，不接
      受測試（原審卷第55頁背面參照），警方告知測試僅需不
      到30秒，測試完即可上廁所，且之前已讓異議人上過廁所
      ，惟異議人不斷反複要求上廁所，說：「我要尿尿，你給
      我尿尿啦」、「沒有啦，你讓我，你讓我上廁所，我，我
      可不可以麻煩你讓我，我想要上廁所，我肚子痛，麻煩，
      你讓我上一下廁所，好不好，大人，大人，你可不可以讓
      我上一下廁所」、「我絕對沒有拒絕酒測，你讓我上一下
      廁所，大人，你讓我上一下廁所，讓我上一下廁所」、「
      你讓我上一下廁所，我尿急嘛」、「大人，大人哪，讓我
      尿一下廁所」、「你讓我尿一下廁所，我剛尿廁所的時候
      ，你也沒有，大人，大人，我剛尿廁所的時候，我剛尿廁
      所的時候」、「我願意測，但是你讓我，你讓我，你讓我
      ，你讓我尿一下廁所」、「（員警：你不用拖延）沒有沒
      有，你給我尿尿」，而以此拖延拒絕接受酒測。
    其中於畫面22時27分20秒時，員警第一次告知異議人倘其
      拒絕接受酒測，告以異議人：「按照規定，駕照吊扣三年
      歐」、「罰，最高罰法定六萬塊啦」等語。
    於畫面22時27分51秒時，員警對再次異議人告以倘其拒絕
      接受酒測，則將罰六萬塊，然後三年不得考照等語。
    2.檔案名稱為「00000000」部分：
      異議人仍不斷反覆要求上廁所，堅持不願先花數秒時間吹
      氣測試，說：「（員警：你剛已經尿過了）那邊尿過了嘛
      ，你讓我尿一下，尿完廁所就好了嘛，讓我尿一下嘛」、
      「（員警：你剛要是順利你已經吹好了）你給我尿一下就
      好了嘛，大人阿」、「你讓我，拜託，讓我，讓我，我要
      尿尿，可不可以讓我尿尿」、「你讓我尿尿完，我一定接
      受，好不好，你讓我尿尿一下」、「（員警：你是否願意
      接受測試，測試完之後馬上讓你去尿尿）不是阿，你讓我
      先尿尿阿，我現在尿急嘛」，異議人並於22時30分53秒持
      續要求上廁所時邊以手機通話中，說：「我尿不出來阿，
      你一定要讓我尿一下阿（開始講手機），喂~ 嘿，嘿，嘿
      ，嘿，沒有，嘿，... ( 持續講手機) ，恩... 恩」，嗣
      於警方告知異議人拒測權利並欲開拒測舉發單時，異議人
      停止電話通話，稱其並未拒測，復要求上廁所，說：「我
      沒有拒絕測試，我要尿尿，我要尿尿，你拜託讓我尿一下
      ，拜託讓我尿一下嘛」、「我沒有找理由阿，拜託你讓我
      尿尿一下嘛」、「（員警：你這就是消極的拒測嘛）沒有
      啦，大人你給我尿一下尿嘛」、「我現在去旁邊尿一下，
      就在旁邊而已（員警：那邊不行啦，那是公園阿，那邊怎
      麼可以隨便尿尿），阿不然你帶我去尿尿阿」、「（我現
      在再跟你講一次第四次權利）不是第四次權利，大人，大
      人哪，我要，我要，我要吹，但是他不讓我尿尿，請問，
      這樣子，可以讓我尿尿嗎，我想要尿尿」、「我是陳澤民
      ，我想要尿尿，大人不讓我尿尿，請問，我這樣子可以尿
      尿嗎」等語，異議人迄畫面時間至22時33分02秒時均以上
      開事由滯延施測程序。
    3.檔案名稱為「00000000」部分：
    於畫面22時33分57秒時，異議人練習吹氣，在場代號C 之
      員警對異議人說：「用力，這樣氣都沒有出來，你這樣子
      ，好」，代號B 員警對異議人說：「第二次，這是第二次
      了齁，最後一次歐，這是第三次了，你要向吹氣球這樣，
      把氣吹進去」，代號C 員警說：「來開始」，於畫面時間
      22時34分16秒時異議人嘴吹一下吹嘴立即收回（此為異議
      人第2 次嘴部碰觸酒測儀器，原審卷第56頁參照）。
    代號C 員警收回測試器對異議人表示其拒絕測試，惟異議
      人否認，代號C 員警表示現在要教異議人，隨即握住異議
      人手腕示範吹自己手背並教以如何持續吹氣、用力。代號
      B員警並告以異議人：「你吹5秒，吹5秒」。
    於畫面22時34分44秒，異議人吹一下酒測器吹嘴，不到1
      秒之時間（此為異議人第3 次嘴部碰觸酒測儀器，原審卷
      第56頁背面參照）。代號D 員警當場對異議人表示：「你
      剛剛就是消極的拒絕，你指示含著吹管，你只是含著吹管
      輕輕吹了一下」。
    於畫面22時35分38秒時，員警將酒測儀器吹嘴拆下，交由
      異議人練習吹氣，並由代號C 員警拿另外一支吹嘴當場作
      示範親自示範教導。
    異議人再次吹氣並吹出逼逼聲，代號B 員警於畫面22時36
      分00秒示意要異議人繼續再吹，代號D 員警指示異議人稱
      ：「你舌頭不要去堵住它」，異議人仍吹氣中，仍吹出逼
      逼聲（此為異議人第4 次嘴部碰觸酒測儀器，原審卷第56
      頁背面參照），代號D 員警示意要異議人繼續吹。
  4.檔案名稱為「00000000」部分：
    異議人稱：「沒啦，我吹啦，阿我就胸腔就沒那個（按：
      肺活量不夠），呵呵」，經警詢問有無醫生證明，復稱：
      「我哪有那麼厲害，哪有什麼醫生證明」。員警C 復告知
      異議人以：「這個機器你只要有吹氣進去的話，3 到5 秒
      ，你有吹氣進去的話自然就會有數據，你救用舌頭把他頂
      住」（原審卷第57頁參照）。
    於畫面22時37分24秒，代號C 員警再度教導異議人並示範
      拿著吹嘴吹氣，異議人對吹嘴順利練習吹氣，代號C 員警
      稱：「就是這個樣子嘛，就是這麼簡單，小時後有吹過汽
      球吧，就是這麼簡單，該教學的我也教學了，其他我以沒
      辦法了，該怎麼樣就怎麼樣解決了」、「我們再重新給你
      一個吸管好不好，不要說這個酒精成分在這裡面，好不好
      ，來這個新的吸管來請你自己拆開」、「這個吸管是你自
      己開啟的啦，22時38分46秒外面是21度（鏡頭照測試器）
      」、「22時39分02秒等下機器歸零齁，你看看機器是歸零
      的，測試開始，深呼吸，來深呼吸」。
    於畫面22時39分15秒，在代號C 員警教導要用力吹氣下，
      異議人再次對酒測儀器吹氣（此為異議人第5 次嘴部碰觸
      酒測器，原審卷第57頁背面參照），代號C 員警於異議人
      吹氣過程中稱：「來，氣沒有出來，自己來，自己手去感
      應，氣都沒有出來」此時異議人手放置處嘴後面表示：「
      有啦，你摸，有。」代號C 員警拔開測試槍稱：「我不用
      摸，聽」，嗣分別於畫面22時39分29秒異議人再次對酒測
      器吹氣（此為異議人第6 次嘴部碰觸酒測儀器，原審卷第
      57頁背面參照），代號C 員警對異議人說：「用力，你不
      是吸氣進去（隨即員警拔開酒測儀器），不是吸氣進去，
      來，用力吐氣」；於畫面22時39分36秒再給異議人吹氣（
      此為異議人第7 次嘴部碰觸酒測儀器，原審卷第57頁背面
      參照），代號C 員警對異議人說：「你氣不要吹到旁邊，
      好，22時39分39秒（員警拔開酒測儀器）那你如果不願意
      接受測試」；於畫面22時40分05秒異議人再次吹氣（此為
      異議人第8 次嘴部碰觸酒測儀器，原審卷第58頁），代號
      A 員警對異議人說：「含著而已啊」，代號B 員警對異議
      人說：「你根本沒有在吹嘛！來來來」。
    於22時41分00秒，執勤員警因異議人上開多次施測結果，
      而告知異議人：「你不願意接受酒精測試，我們依規定給
      你拒測，拒測是罰最高罰鍰6 萬元，還有三年不得考照，
      還要扣車，我已經把你的權利宣讀完畢」。
    5.檔案名稱「00000000」部分：
    異議人不斷要求再行施測，於畫面22時46分16秒代號C 員
      警對異議人說：「我們就繼續歸零，你應該知道怎麼樣吹
      氣，繼續歸零，好當測試開始，用力吸氣」，於22時46分
      40秒異議人再次吹氣（此為異議人第9 次嘴部碰觸酒測儀
      器，原審卷第60頁背面參照），代號C 員警不斷告以：「
      用力，氣都沒有出來，用力，用力（員警於22時46分44
      拔出酒測儀器）那你這樣子，該本都沒有在吹氣。」代號
      C 員警復稱：「我吹一次給你看，這樣子你瞭解嗎？進多
      手的空氣，齁，測試一次給你看看」，惟於畫面22時47分
      50秒時異議人回頭講手機，對通話之對方說：「還沒啦！
      」
    員警拿出其教導異議人用之吹嘴插入測試槍，親自示範吹
      氣，異議人開始要求喝水：「（員警：我吹一次給你看，
      這樣子你會了嗎？）你給我喝口水」、「（員警：我不要
      跟你講那麼多了）一口水」、「先讓我喝口水可不可以」
      。
    6.檔案名稱「00000000」部分：
    異議人反覆要求再測，員警令其測試時，於22時48分52秒
      異議人又開始以手機通話，於22時48分55秒異議人以手機
      與通話之對方說：「要測還不要測？到底是要測還是不測
      ？沒啦還沒講啦，他們都不要啦... 」（原審卷第60 頁
      背面參照），經警請其不得離開現場，異議人於22時49
      分15秒再度吹氣（此為異議人第10次嘴部碰觸酒測儀器，
      原審卷第60頁背面參照），嗣後代號C 員警對異議人稱：
      「用力，好，拒絕測試」，代號B 員警稱：「根本沒有在
      ... 他故意用舌頭堵住啦，這明顯啦！」
    異議人再次要求施測，代號C 員警對其稱：「好，你測，
      來，你測（拿出酒測儀器），用力」，復於22時49分50秒
      異議人再次吹氣（此為異議人第11次嘴部碰觸酒測儀器，
      原審卷第61頁參照），現場有員警稱：「你看他的舌頭，
      你看他的舌頭」，代號C 員警稱：「有沒有氣出來？有沒
      有氣出來？」代號B 員警對異議人說：「你根本沒有在吹
      氣嘛！」嗣經代號D 員警再次對異議人說：「現在含著開
      始吹！」異議人於22時50分10秒再度開始吹氣（此為異議
      人第12次嘴部碰觸酒測儀器，原審卷第61頁參照），代號
      B 員警對異議人說：「你的舌頭捲起來」，代號C 員警說
      ：「沒有氣出來」，嗣於22時50分18秒聽到「嗶」一聲，
      酒測儀器側面先短暫顯示「+ 」記號，後轉變成「Ｘ」記
      號，代號B 員警此時對異議人說：「就是沒有嘛！」。
    員警決定開立拒測之舉發通知單，異議人仍持續要求測試
      ，反覆說：「我要吹，大人我要吹，你讓我吹啦」、「你
      給我吹啦，你讓我吹一下，讓我吹一下」、「我要吹，你
      們不給我吹，請再給我最後一次機會」等語。
    警方開立舉發通知單後，詢問異議人是否願意簽收，異議
      人稱：「因為你不讓我測啊，我怎麼能簽呢？」（原審卷
      第62頁參照）。」
  (二)本院另依職權當庭請證人許木春以其所攜帶到庭之系爭A 酒
    測儀器示範以下三種吹氣情形：第一種請其示範正常吹氣到
    達測試儀要求的吹氣量之情形（下稱「第一種情形」），第
    二種請其示範將測試儀含在嘴裡沒有把氣吹出來之情形（下
    稱「第二種情形」），第三種請其示範有吹氣，但是未達標
    準氣量之情形（下稱「第三種情形」），並均列印出各該測
    試結果，勘驗結果如下：
『1.上述第一種情形：員警拿出未使用的吹嘴，將測試儀主機開
    關打開，打開後主機上小螢幕顯示「插吹嘴」字樣，員警
    將吹嘴插入吹氣測試儀，吹氣測試儀小螢幕上顯示「17C 」
    （員警說明代表現在室溫），吹氣測試儀小螢幕上隨即顯示
    「0.00」，（員警說明代表歸零），機器先嗶一聲之後主機
    小螢幕上顯示「測試」字樣，員警即將吹嘴放置於嘴中，並
    用力吹氣，吹氣時可聽到用力吹氣的聲音，在吹氣過程中可
    看到吹氣測試儀小螢幕上先後顯示共兩個紅色字樣的「+ 」
    ，員警仍持續用力吹氣未中斷，之後馬上聽到機器發生產生
    「ㄎㄚ」一聲，主機小螢幕顯示「去吹嘴」，員警至嘴中拿
    出吹嘴，按下吹氣測試儀上的紅色按鈕，吹嘴至動彈跳出，
    之後主機小螢幕顯示「列印是否？」，員警按下主機儀表板
    上「是」的功能鍵，隨即列印出測試結果二張，兩張內容完
    全一樣。（員警表示要拿回一張作為存底，表示有該次的測
    試過），該張測試單上標示序號：020223，案號：60，2011
    /0 1/06 ，分析器：07 5533 ，溫度：17C ，歸零：0.00MG
    /L、11：54，測定值，0. 00MG/L 、11：54，被測人、牌照
    、施測人、地點。
  2.上述第二種情形：員警拿出上開吹嘴，將測試儀主機開關打
    開，打開後主機上小螢幕顯示「插吹嘴」字樣，員警將吹嘴
    插入吹氣測試儀，吹氣測試儀小螢幕上顯示「18C 」（員警
    說明代表現在室溫），吹氣測試儀小螢幕上隨即顯示「0.00
    」，（員警說明代表歸零），機器先嗶一聲之後主機小螢幕
    上會顯示「測試」字樣，員警即將吹嘴放置於嘴中，但並未
    吹氣，未聽到如同第一次吹氣時有用力吹氣的聲音，測試器
    小螢幕上一直出現紅色箭頭，員警大約含住未吹出氣的狀態
    大約持續四十秒之後，吹氣測試儀的小螢幕上顯示「x 」字
    樣，接著聽到主機嗶嗶嗶連續作響，並無聽到剛剛的「ㄎㄚ
    」一聲，主機小螢幕顯示「去吹嘴」，員警至嘴中拿出吹嘴
    ，按下吹氣測試儀上的紅色按鈕，吹嘴至動彈跳出，之後主
    機小螢幕顯示「列印是否？」，員警按下主機儀表板上「是
    」的功能鍵，隨即列印出測試結果二張，兩張內容完全一樣
    。（員警表示要拿回一張作為存底，表示有該次的測試過）
    ，該張測試單上標示序號：020223，案號：61，2011/01/06
    ，分析器：075533、05 VOID 12：04 NO SAMPLE，被測人、
     牌照、施測人、地點。
  3.上述第三種情形：員警拿出上開吹嘴，將測試儀主機開關打
    開，打開後主機上小螢幕顯示「插吹嘴」字樣，員警將吹嘴
    插入吹氣測試儀，吹氣測試儀小螢幕上顯示「19C 」（員警
    說明代表現在室溫），吹氣測試儀小螢幕上隨即顯示「0.00
    」，（員警說明代表歸零），機器先嗶一聲之後主機小螢幕
    上會顯示「測試」字樣，員警即將吹嘴放置於嘴中，員警含
    住吹嘴，並微量吹氣，測試器小螢幕上一直出現紅色箭頭，
    員警大約含住並微微吹氣的狀態大約持續五十五秒之後，吹
    氣測試儀的小螢幕上顯示「x 」字樣，接著聽到主機嗶一聲
    ，並無聽到剛剛的「ㄎㄚ」一聲，主機小螢幕顯示「去吹嘴
    」，員警至嘴中拿出吹嘴，按下吹氣測試儀上的紅色按鈕，
    吹嘴至動彈跳出，之後主機小螢幕顯示「列印是否？」，員
    警按下主機儀表板上「是」的功能鍵，隨即列印出測試結果
    二張，兩張內容完全一樣。（員警表示要拿回一張作為存底
    ，表示有該次的測試過），該張測試單上標示序號：020223
    ，案號：62，2011 /01/06 ，分析器：075533、05 VOID 12
    ：13 NO SAMPLE，被測人、牌照、施測人、地點。』此有本
    院本院100 年1 月6 日勘驗筆錄一份暨所得之酒測結果列印
    單3 紙（案號分別為60、61、62）在卷可按（本院交聲更卷
    第16至18頁、第35頁參照）。由以上勘驗結果暨所得之酒測
    結果列印單，比對異議人施測後所得之酒測結果列印單，堪
    知異議人酒測結果列印單並非出現係以正常吹氣到達酒測儀
    器要求的吹氣量而測得酒測值為零即測試結果值顯示為0.00
    MG /L 之情形，而異議人測試過程中酒測儀器係出現上述證
    人許木春當庭勘驗之第二種情形（即將測試儀含在嘴裡沒有
    把氣吹出來）及第三種情形（有吹氣，但是未達標準氣量）
    所呈現出酒測儀器顯示「X 」字樣之情，堪認異議人所為多
    次測試，若非測試儀含在嘴裡沒有把氣吹出來之情形，否則
    亦仍屬雖有吹氣，惟均未達標準氣量之狀況。
  (三)至員警提出當時所測試之3 紙測試列印結果，其中案號72至
    74 紙 上皆無顯示歸零值，另就測定結果而言，案號72顯示
    「06 VOID ，（空白）」，案號73顯示「06 VOID ，NO SAM
    PLE 」，案號74顯示「拒測」，有酒精測試結果表3 紙影本
    在卷可稽（原審卷第65頁參照）。經查，證人許木春於本院
    100 年1 月6 日訊問時結證陳稱：案號72測試結果顯示空白
    ，案號73部分顯示「NO SAMPLE 」、74顯現「拒測」，就「
    拒測」部分，係伊在機器上面有壹個開關直接按下去就可以
    列印出「拒測」字樣，至於為什麼案號72、73的測試結果顯
    示不同，伊並不知道機器為什麼會顯示這樣的結果等語（本
    院交聲更卷第13頁參照）。次查，證人即志伸有限公司（下
    稱志伸公司）工程師郭豐恒於本院100 年1 月20日訊問時具
    結證稱：酒測儀器本身就有流量的設定，如果吹氣量夠的話
    酒測儀器就會自動取樣分析，吹氣最低量是1200CC，必須連
    續3 次吹氣都要各達1200CC才有辦法完成測試，所謂3 次是
    指個別都沒有達到足供機器取樣量的1200CC，並非3 次加總
    未達取樣量，每次的吹氣要達1200CC不需要很用力吹，只要
    循序漸進平穩的吹，大約3 秒鐘左右即足夠，酒測儀器測試
    結果如果是0.00MG /L ，就是完成測試，即駕駛人已經依據
    流程做完測試，每次吹氣量也夠（即指如上述之每次氣量達
    1200C.C ），分析出來的數值若呈現「0.00 MG/L 」，就是
    呼氣中沒有任何酒精成分，第35頁（本院交聲更卷參見）案
    號61、62之測試單（即本院如前所述依職權請員警當庭自行
    施測勘驗之上開第二、三種情形，並經當庭提示供證人郭豐
    恒審閱）上面顯示的「05 VOID 」訊息，是指員警操作的時
    候，已經可以準備吹氣的狀態之下，可是駕駛人並沒有作吹
    氣的動作，一分鐘之後就會請他去除吹嘴，就是沒有樣本進
    入我們的分析器裡面，就要在去除吹嘴之後如果要繼續測試
    的話，就要進行下一次的測試，但是這個就會有紀錄，變成
    一個測試失敗的結果，「05 VOID 」是專指駕駛人完全沒有
    作吹氣的動作，亦即完全沒有氣體進入酒測儀器裡面所會顯
    示的訊息；而所謂沒有作吹氣的動作包含開始要請駕駛人吹
    氣的時候，駕駛人沒有吹氣，機器就沒有辦法取樣，另外一
    個可能就是如果我們今天有作吹氣的動作，但是吹氣量不足
    的話，3 次吹氣不足就會出現另外一個錯誤訊息「06 VOID
    」，亦即表示有請駕駛人吹氣3 次，但是3 次都有氣量進去
    儀器，但是3 次的氣量都不足以讓機器取樣並分析，所謂3
    次是指個別都沒有達到足供機器取樣量的1200CC，並非3 次
    加總未達取樣量；酒測儀器足夠氣量的時候，儀器開始吹氣
    的時候會出現第一個「+ 」記號，當到達第二個「+ 」記號
    出現後表示吹氣量已經足夠，這個時候停止吹氣的話機器就
    會自動取樣，就會測試成功。如果吹氣的過程短暫顯示「+
    」記號，隨即變成「Ｘ」記號，就是表示吹了第3 次每次氣
    量還是不夠，測試儀就會顯示「Ｘ」記號，這個是在顯示「
    06 VOID 」的情形，就是在第1 次吹量不夠也會有「+ 」記
    號，第2 次吹量不夠也會有「+ 」記號，第3 次吹量不夠會
    先有一個「+ 」記號，之後變成「X 」記號，之後就會出現
    「06 VOID 」。至於本件案號72至74這三張不同酒測結果列
    印單分別顯示「06 VOID 」、「NO SAMPLE ，06 VOID 」、
    「拒測」部分，會顯示「拒測」訊息，如果駕駛人拒絕測試
    ，執勤員警在整個流程中可以按酒測儀器上一個拒測的功能
    按鈕，可以不用碰到吹嘴，由施測者按下拒測按鈕後，就會
    出現這樣的列印結果。至於本件案號72、73酒測結果列印單
    部分都有顯示出「06 VOID 」訊息，就是各連續3 次吹氣量
    都不夠，亦即這兩次都是個別3 次都吹氣量不夠，所以才會
    有「06 VOID 」的訊息出來；而案號72酒測結果列印單僅出
    現「06 VOID 」而沒有顯示「NO SAMPLE 」字樣，案號73則
    同時出現該二種訊息，此由案號72那筆測試報告單上面有「
    複印」兩個字可得知差異，「複印」訊息出現代表我們在現
    場測試的時候，當場有可能是因為沒紙或是色帶沒水等原因
    ，沒有直接列印出來，但因酒測儀器有記憶1000筆的功能，
    員警當場按酒測儀器上面的「複印」按鍵，利用複印功能把
    剛剛做完測試的那筆歷史資料強迫列印出來，以此方式即便
    沒有紙捲或是墨水也可以列印，所以案號72這筆是依據這樣
    判斷，就是員警執行複印功能，強迫列印出來，但一樣都是
    屬於「06 VOID 」情形（即3 次採樣氣量均不足），如是直
    接現場印出來不是透過複印的，列印結果出來直接顯示「NO
    SAMPLE」字樣，如果是歷史案號的話，我們只需要知道當時
    測試是什麼狀況，透過按複印鍵，就不會顯示「NO SAMP LE
    」，但其實案號72、73這兩個顯現是一樣的「06 VOID 」結
    果，差別在於一個是叫出歷史紀錄，強制列印出來，一個是
    測試完畢之後自動列印出。測試結果會顯示「NO SAMPLE 」
    均是表示沒有正確的取樣到，但如果是指碰到嘴巴但沒有吹
    氣進去，在正常自動列印的情形下，會顯示「05 VOID ，NO
    SAMPLE」，但是不會出現*.**mg/l的數據情形，因為根本就
    沒有進氣量，又苟如有進氣量的情形，但是連續3 次，個別
    都沒有到達1200CC的情形，在正常自動列印就會出現「06
    VOID，NO SAMPLE 」，也不會出現*.**mg/l的數據情形，因
    為儀器根本就沒有足夠的氣量足供分析。顯示「06 VOID 」
    一定要同一個時段儀器有接觸、拿開、接觸、拿開、接觸、
    拿開並吹氣3 次，才會顯示「06 VOID 」訊息。如果只有輕
    微的吹氣1 次但是沒有到達1200CC，並沒有接續第2 、3 次
    的吹氣，則經過一分鐘之後，機器就會自動顯示「05 VOID
    ，NO SAMPLE 」字樣，本件異議人受測之案號72 至73 測試
    結果表上面沒有顯示歸零時間、數值，就是因為都沒有達到
    儀器可供分析的氣量，因一定要有分析氣量的時候儀器才會
    顯示歸零的時間，因為如果是測試失敗的案號，就不會列印
    出有顯示歸零的時間，及分析的mg/l數值，就會出現「05
    VOID」或「06 VOID 」的訊息。由案號72、73酒測結果列印
    單的次數顯示，可以知道受測人至少吹了6 次的氣，因為兩
    張都顯示「06 VOID 」，每張3 次，至少6 次。至於案號74
    顯示「拒測」字樣，除施測者直接按「拒測」功能鍵外，也
    有可能是是在「05 VOID 」訊息之情形，則需要1 分鐘才會
    自動列印出來，「06 VOID 」需要吹3 次，也有可能施測者
    在做案號74測試的時候，還是有讓駕駛人吹氣一次，但是量
    還是不夠，所以員警在還沒有到1 分鐘的時候直接決定用拒
    測的方式按「拒測」功能鍵而直接把結果列印出來，拒測功
    能鍵在阿拉伯數字2 的下方，這樣的話就會直接列印出來，
    而不會呈現「05 VOID 」。酒測儀器上之「拒測」功能鍵是
    因在交通安全管理處罰條例裡面，有規定拒測，所以必須要
    讓列印號單上面顯示「拒測」，這個機器是配合員警使用上
    的需求，員警如果需要使用到這個法條的話，按下「拒測」
    鍵，我們的列印報告單上面就可以顯示「拒測」。酒測儀器
    上要顯示「去吹嘴」的字樣之後才會產生案號並自動列印，
    如果酒測儀器在還沒有顯示「去吹嘴」的字樣，就把酒測儀
    器關掉，縱使之前有吹，也不會自動產生案號及列印，且該
    次測試情形並不會紀錄記憶在機器裡面，所以儀表板顯示「
    去吹嘴」是有紀錄在儀器上及可以列印的關鍵，如果機器發
    現有3 次吹氣量都不足的話，機器會列印「06 VOID 」的列
    印單出來等語明確（本院交聲更卷第41至49頁參照）。由證
    人郭豐恒前揭證述復酌以證人許木春證述及本院前述勘驗筆
    錄，可得致以下結論：
  1.異議人受測之案號72、73出現「06 VOID 」字樣，表示異議
    人於案號72、73施測時各吹氣3 次（即該兩個案號計共吹氣
    6 次），且該個3 次都有氣量進去儀器，即至少吹氣6次 ，
    但各次氣量都未達1200C.C 致不足以讓機器取樣並分析，亦
    即一定要同一個時段受測者之於酒測儀器於嘴部有接觸、拿
    開、接觸、拿開、接觸、拿開並吹氣3 次，惟連續3 次氣量
    均各不足1200 CC ，才會顯示「06 VOID 」訊息，酒測結果
    列印單上即會出現「06 VOID 」字樣。本件案號72、73此二
    張酒測結果列印單之差別在於一個是施測者以按壓酒測儀器
    上之「複印」功能鍵叫出歷史紀錄，強制列印出來，酒測結
    果列印上可看到「複印」字樣，但不會出現「NO SAMPLE 」
    ，而另一個是測試完畢之後自動列印出，即顯示「06 VOID
    ，NO SAMPLE 」。測試結果如顯示「NO SAMPLE 」訊息均是
    表示沒有正確的取樣到，測試結果會顯示「NO SAMPLE 」訊
    息。異議人案發時係對酒測儀器吹氣12次，業如上述，其實
    則至少有6 次之吹氣已經酒測儀器紀錄分析，而得出案號72
    、73之酒測結果列印單之結果，於該6 次均係有輕微吹氣進
    去酒測儀器惟均未達儀器可開始自動分析之最低氣量1200CC
    ，至為明確。
  2.異議人前開勘驗結果於22時50分10秒之第12次嘴部碰觸酒測
    儀器吹氣後，於22時50分18秒聽到酒測儀器發出「嗶」一聲
    ，酒測儀器側面先短暫顯示「+ 」記號，後轉變成「Ｘ」記
    號，可知異議人此時係吹了第3 次且每次氣量還是不夠，測
    試儀器先顯示「+ 」記號，後轉變成「Ｘ」記號後，隨後列
    印出之酒測結果即會顯示「06 VOID 」字樣，以測試案號72
    、73均有顯示出「06 VOID 」字樣，而案號73施測時間顯與
    本次受測時間較為接近（因錄影畫面與酒測儀器未互為時間
    校準，二者間仍有極小之時間差），是可合理推論案號73酒
    測結果列印單應係本次異議人於第10至第12次吹氣後之測試
    分析結果。
  3.案號74酒測結果列印單顯現之「拒測」字樣，係因駕駛人拒
    絕測試，執勤員警在執行流程中直接按下「拒測」功能之按
    鍵，受測人可以不用碰到吹嘴，由施測者按下拒測按鈕之後
    就會出現這樣的列印結果。又既案號73係異議人第10至12次
    吹氣所得之結果，則可知案號74之酒測結果列印單係警員未
    再繼續給予異議人施測，直接按下酒測儀器上「拒測」功能
    鍵後即列印出來。此亦核與證人許木春於本院審理時證稱異
    議人12次施測，伊只選擇列印出3 張，因異議人根本沒有把
    氣吹出去，一直不配合測試，所以最後伊不得以才按拒絕測
    試等語互符一致（本院交聲更卷第11頁參照），堪予認定。
  4.又異議人雖吹氣共12次，惟酒測儀器上需顯示出「去吹嘴」
    的字樣後，儀器才會產生案號並自動列印，如果酒測儀器尚
    未顯示「去吹嘴」字樣即把儀器關掉，縱之前有吹氣，並不
    會在儀器中自動產生案號及列印，而該次測試情形亦不會紀
    錄記憶在機器裡面，業據證人郭豐恒前揭證述甚明。參以證
    人許木春於本院訊問時證稱：伊除列印出的酒測結果單之外
    ，其於異議人施測吹氣的部分，因異議人也是都沒有把氣吐
    進，所以伊在酒測儀器還未顯示「去吹嘴」去時即把酒測儀
    器關掉，伊出去值勤一次要4 小時，關掉機器是因異議人一
    直不吹出氣，伊是怕機器一直運轉裡面充電電池會沒電，關
    掉就不會產生案號，也不會列印出來等語（本卷交聲更卷第
    12至13頁參照）。是以本件案號72、73已紀錄並分析異議人
    6 次之吹氣情形，其餘無紀錄分析並列印出酒測結果單之部
    分，可推論係因證人許木春在酒測儀器還未顯示「去吹嘴」
    去時即把酒測儀器關掉，因而未產生案號併列印出酒測結果
    單至明。惟凡此亦不足以影響異議人前述6 次施測所呈現之
    案號72、73之結果，以及員警最後以按「拒測」鍵方式所得
    之案號74之酒測結果列印單之結果至明。
  5.至證人許木春雖於本院詢之為何只列印3 次部分，其證稱異
    議人測第12次中伊只選擇列印3 次，其於9 次未列印出來等
    語（本院交聲更卷第11頁參照），惟查，本件實則案號72、
    73已紀錄並分析異議人6 次之吹氣情形，證人許木春上開證
    述，顯係因其並非甚為瞭解系爭酒測儀器組成構造並詳知之
    該儀器分析取樣功能，而為上開證述。惟本件經證人郭豐恒
    上開證述，本院仍得據以為事實之認定，並就異議人歷次吹
    氣及經採樣分析之部分為如上之說明，是此證人許木春此部
    分違誤之證述亦無足資為有利於異議人之認定，附此敘明。
  (四)綜觀上述證人等人之證述併同原審及本院勘驗結果，異議人
    於進行酒精濃度測試過程中，不斷經在場員警告知吹氣方式
    ，即：「要用力持續吹5 秒、像吹氣球一樣、不是吸氣進去
    、氣不要吹到旁邊、不要用舌頭堵住（吹嘴）」且經員警當
    場示範吹氣方式，並經不斷告知異議人拒測之處罰效果，惟
    異議人雖有將酒測儀器置入嘴部內多達12次，惟其各次施測
    時均以舌頭頂住吹嘴，刻意輕呼氣息，至酒測儀器無法測得
    可達自動分析之進氣量，異議人採用之方式均顯與上開員警
    言詞指示或親身示範之吹氣方式有違，且多次以要小解、要
    喝水等方式滯延施測程序，顯無以正確方式吹氣之真意；且
    異議人尚於22時48分55秒與他人電話對話中竟詢問該通話中
    之對方：「要測還不要測？到底是要測還是不測？沒啦還沒
    講啦，他們都不要啦... 」（原審卷第60頁背面參照），顯
    可疑為經由他人在電話中教導其拒絕接受酒測，致警員實施
    酒測作業均無法正確取得酒測數值，顯見其有排斥抗拒酒測
    之情狀明確；且異議人酒測結果列印單並非出現係以正常吹
    氣到達測試儀要求的吹氣量而測得酒測之係零即測試結果值
    顯示為0.00MG/L之情形，而異議人測試過程中酒測器並出現
    上述證人當庭勘驗之第二種（即將測試儀含在嘴裡沒有把氣
    吹出來）及第三種（有吹氣，但是未達標準氣量）所呈現出
    酒測儀器有顯示「X 」字樣之情形，堪認異議人所為多次測
    試，若非測試儀含在嘴裡沒有把氣吹出來之情形，即屬有吹
    氣，但是未達標準氣量之狀況至明。是以本件異議人確未配
    合警方施以酒精濃度之測試，確有「拒絕接受酒精濃度測試
    之檢定」違規行為，已臻明確。此外，從證人許木春所提供
    之錄影光碟可知，自錄影開始至員警為最後移置車輛動作結
    束為止總計錄影時間長達1 時10分，異議人確係吹氣達12次
    ，惟值勤員警並非每次均執行列印出酒測表之功能，而縱僅
    擇掇其中6 次施測結果列印出案號72、73之酒測結果列印單
    ，最後1 次即直接按下酒測儀器上之「拒測」功能鍵而列印
    出案號74酒測結果列印單，本件員警值勤過程堪認適法，作
    為並無不妥，且過程中員警數次示範如何吹氣及配合進行酒
    測，並告知拒測之法律效果，難謂員警已無運用技巧溝通、
    勸導或警告，並合乎比例原則，異議人辯稱員警運用溝通技
    巧、勸導或警告至舉發程序存有瑕疵，尚有誤會，尚未足採
    。此外，復有臺北市政府警察局北投分局酒精濃度測定值列
    印單登記簿各1 份在卷可參（原審卷第65頁參照），異議人
    有「拒絕接受酒精濃度測試之檢定」之行為，堪予認定。
  (五)發回意旨部分：
  1.前開四、發回意旨所指(一)(三)關於本件對異議人施測達12次，
    惟僅有3 張（即3 個案號）之測試結果，以及各測試結果上
    標註文字及數據之相關含意部分，業據本院認定說明如上所
    述，故此不再贅述（詳參五、(三)之說明。）
  2.至本案實施酒精濃度測試之儀器，所使用之儀器序號020223
     ，器號075533（即上述A 酒測儀器），其於本件施測前之
    98年8 月11日通過經濟部標準檢驗局檢驗合格，有效期限1
    年，此有經濟部標準檢驗局呼氣酒精測試器檢定合格證書1
    份在卷可證（本院交聲更卷第23頁參照），另A 酒測儀器於
    本件施測前之98年12月3 日已進行保養維修工作，檢測結果
    顯示「檢定期限並未過期、分析器電源正常、印字機電源正
    常、連線功能正常、色帶功能正常、時間顯示正常」等情，
    亦有志伸公司工程師郭豐桓執行查核測試之呼氣式酒精測試
    器保養及查核測試報告1 份附卷可參（本院交聲更卷第27頁
    參照）。足認系爭A 酒測器於本件異議人施測當時其功能效
    用均呈合格有效之狀態，並無使用及功能上之疑義。又證人
    許木春於本院100 年1 月6 日訊問時結證陳稱：系爭A 酒測
    儀器一年要經濟部檢驗局檢驗一次，維修保養是半年一次，
    酒測儀器在每個效期裡面使用次數為1000次，系爭A 酒測儀
    器不是每天都用到，為本件為異議人施測時使用頻率仍在
    1000次以內，該酒測儀器一週頂多使用於一次酒測勤務，每
    出一次勤務讓受測者接受測試包含有列印、沒列印的不超過
    20次，本案系爭A 酒測儀器測試合格證書是98年8 月11日，
    本件舉發是99 年1月18日，期間大約5 個月的時間，就每次
    都用這部機器的話，一個月最多算5 次酒測勤務，每次最多
    施測次數不會超過20次計算，每個月大約用100 次，這個已
    經算是最多的使用次數，但是實際上沒有這麼多，因為伊單
    位內還有兩台酒測機器在替換，就算每次都用這台，每個月
    最多4 至5 次勤務，5 個月的時間也最多同一台機器用到
    500 次，並沒有超越效期內使用1000次的限制，亦不可能會
    超越該次數限制等語明確（本院交聲更卷第14至15頁參照）
    ；再以證人郭豐恒於本院100 年1 月20日訊問時具結證稱：
    中央檢測局是說酒測儀器一年要保養一次，有次數還有時間
    來計算看哪一個先到，例如一年到了合格證就作廢，或是雖
    然在合格證的期間，但是因為已經使用1000次，所以也要重
    新送檢，伊每半年去查核一次，機器使用次數不一定，因為
    每台機器都不一樣，查核的時候沒有去算次數，因為合格正
    上面都還沒有到期，如果到期的話機器就會停機不能使用，
    但如果還沒到期的話，惟使用次數超過1000次的話，機器也
    會自動停機而無法使用，當初機器就有做這樣的設定，伊對
    於系爭A 酒測儀器三次的查核維修，均沒有發現它有使用年
    限以及使用次數超過之情形明確（本院交聲更卷第42、46至
    47頁參照）。參以本院請員警攜帶系爭A 酒測儀器到庭並當
    庭依職權勘驗，勘驗結果為：「在外盒上有標明序號020223
    ，器號075533，盒內有充電電池、吹嘴、測試儀主機、接吹
    嘴之測試器，接吹嘴之測試器有電源線連接測試儀主機，接
    吹嘴之測試器上有標示有經濟部標準檢驗局呼氣酒精測試器
    合格單之貼紙，上載有有效期限100 年8 月，即合格單號碼
    MOJA000000 0，接吹嘴之測試器上面並註明序號為075533，
    測試儀主機上有小螢幕、數字按壓鍵及以下之功能鍵：小螢
    幕上排有「開」「關」、「背光」「捲紙」、「複印」、小
    螢幕下排有「開始」、「終止」、「拒測」、「標準」、「
    是」、「否」、「時間」、「設定」、「輸入」等功能鍵，
    並附有微電腦酒精測試操作卡，並諭知就上開機器拍照附卷
    」，此有本院勘驗筆錄一份在卷可憑（本院交聲更卷第14頁
    參照），並有系爭A 酒測儀器照片6 張、微電腦酒精測試操
    作卡影本1 份存卷可參（本院交聲更卷第24、29至34頁參照
    ）。準此，可知本案所使用之系爭A 酒測儀器施測當時使用
    年限並未屆至、次數並未超過，且維修保養程序均正常進行
    ，是其使用功能狀態並無疑義，附此指明。
六、綜上所述，本件事證明確，異議人違規事實堪以認定。原處
    分機關認為異議人違規事實明確，爰依道路交通管理處罰條
    例第35條第4 項之規定，裁處60,000元之罰鍰，吊銷駕駛執
    照，並於3 年內禁考經核並無不當，從而，本件異議為無理
    由，應予駁回。
據上論斷，應依道路交通案件處理辦法第19條，裁定如主文。
中    華    民    國    100   年    5     月    31    日
                  交通法庭法  官   吳維雅
以上正本證明與原本無異。
如不服本裁定應於送達後5 日內向本院提出抗告狀。
                          書記官    謝金宏
中    華    民    國    100   年    6     月    1     日